臺灣高等法院刑事裁定　　　　　　　　 100年度抗字第1501號
抗　告　人
即 受 刑人　邱聰惠
上列抗告人因定其應執行刑案件，不服臺灣板橋地方法院100 年
度聲字第5326號，中華民國100年12月9日定應執行刑裁定（聲請
案號：臺灣板橋地方法院檢察署100 年度執聲字第3061號），提
起抗告，本院裁定如下：
    主  文
抗告駁回。
    理  由
一、抗告意旨略以：抗告人邱聰惠前因犯詐欺等罪，經台灣板橋
    地方法院判處15罪，定應執行刑有期徒刑1年8月，如易科罰
    金，以新台幣1000元折算1 日，業於100年5月10日，易科罰
    金執行完畢，原裁定對抗告人前犯詐欺罪已執行完畢未察，
    竟裁定與抗告人前所犯之藥事法案，所判決確定之有期徒刑
    5月，另定執行刑，顯有違誤，請撤銷原裁定云云。
二、按裁判確定前犯數罪者，併合處罰之；又數罪併罰，有二裁
    判以上者，依刑法第51條之規定，定其應執行之刑，刑法第
    50條、第53條分別定有明文。次按，被告犯應併合處罰之數
    罪，經法院以判決或裁定定其數罪之應執行刑確定者，該數
    罪是否執行完畢，均係以所定之應執行刑全部執行完畢為斷
    ；其在定應執行刑之前已先執行之有期徒刑之罪，因嗣後與
    他罪合併定應執行刑，而由檢察官換發執行指揮書執行應執
    行刑，是其前已執行之有期徒刑部分，僅應予扣除，該罪宣
    告之刑不能認為已執行完畢；亦即若僅數罪中之一罪所宣告
    之刑執行完畢，而數罪合併所定應執行之刑尚未執行完畢，
    應認為執行未完畢（最高法院93年度台非字第298 號裁定、
    78年度第2 次刑事庭會議決議意旨參照）。易言之，定應執
    行之刑，應由犯罪事實最後判決之法院檢察官聲請該法院依
    法裁定之，不能因犯罪之一部分所科之刑業經執行完畢，而
    認檢察官之聲請為不合法，予以駁回。至已執行部分，自不
    能重複執行，應由檢察官於指揮執行時扣除之，此與定應執
    行刑之裁定無涉。
三、經查：抗告人即受刑人邱聰惠所犯如原裁定附表編號1 至15
    之罪刑部分，固經臺灣板橋地方法院99年度易字第1744號裁
    定，定應執行有徒刑1年8月確定，並於100年5月10日易科罰
    金執行完畢，有本院被告前案紀錄表在卷可按。然抗告人所
    犯如原裁定附表編號16所示之罪，均係於原裁定附表編號 1
    至15所示之罪裁判確定前所犯，合於刑法第50條之規定，應
    併合處罰，法院並無裁量併罰與否之權限。經依刑法第51條
    定其應執行刑，其中原裁定附表編號16所示之罪所處之刑，
    既尚未執行完畢，依上開說明，原裁定附表編號1 至15之罪
    所處之刑仍不得謂已執行完畢。而原裁定附表編號1 至15之
    罪所處之刑部分，因已執行，自不能重複執行，檢察官日後
    指揮執行時應行扣除之，且因已執行之刑期，可算入應執行
    之刑期，難認原裁定對抗告人有何不利。原裁定就抗告人所
    犯附表編號1至16之罪，定應執行刑為有期徒刑1年11月，並
    無不合。抗告意旨猶執前詞，指摘原裁定不當，容有誤解，
    為無理由，應予駁回。
四、據上論斷，應依刑事訴訟法第412條，裁定如主文。
中    華    民    國   100    年    12    月    29    日
                  刑事第八庭審判長  法  官  林恆吉
                                    法  官  黃斯偉
                                    法  官  劉嶽承
以上正本證明與原本無異。
如不服本裁定，應於收受送達後五日內向本院提出抗告狀。
                                    書記官  何仁崴
中    華    民    國   100    年    12    月    29    日